【裁判字號】    95,上訴,2411
【裁判日期】    950919
【裁判案由】    違反商業會計法等
【裁判全文】
臺灣高等法院刑事判決                95年度上訴字第2411號
上  訴  人
即  被  告  甲○○
上列上訴人即被告因違反商業會計法等案件，不服臺灣臺北地方
法院93年度訴字第1420號，中華民國95年1 月12日第一審判決（
起訴案號：臺灣臺北地方法院檢察署93年度偵字第3795號），提
起上訴，本院判決如下：
    主  文
原判決關於甲○○部分撤銷。
甲○○共同連續商業負責人，以明知為不實之事項，而填製會計
憑證，處有期徒刑捌月。
    事  實
一、甲○○係設於臺北市○○街○段二四四號之「薪創財務管理
    股份有限公司」（下稱薪創財務管理公司）之負責人，乃商
    業會計法所規定之商業負責人，亦為從事業務之人，薪創財
    務管理公司營業稅之填載申報為附隨其業務而製作。甲○○
    為使薪創財務管理公司得以向銀行申請貸款，竟與記帳業者
    陳宏澤（原名陳良民，業已於民國〔下同〕九十四年五月十
    七日死亡）、邱治群（未據起訴）共同基於填載不實會計憑
    證以幫助他人逃漏稅捐及行使業務登載不實文書之概括犯意
    聯絡，明知薪創財務管理公司於如附表一所示開立發票之時
    間，並無銷貨予如附表一所示買受人之事實，竟將薪創財務
    管理公司之帳冊及發票（包括已開立發票及空白發票），交
    由邱治群轉交予陳宏澤，而由陳宏澤在不詳地點，先後多次
    以薪創財務管理公司名義，填製如附表一所示買受人、時間
    、銷售金額及稅額均不實之會計憑證統一發票共計二十三張
    ，分別持交如附表一所示之營業人，作為該等營業人之進項
    憑證，持向稅捐機關申報扣抵營業稅款，以此不正當方法，
    幫助如附表一編號一至三、九至二十八所示之納稅義務人，
    分別逃漏如附表一編號一至三、九至二十八所示營業稅捐，
    共計新臺幣（下同）七十七萬七千九百四十四元，且於同期
    間取得如附表二所示之營業人所開立之不實統一發票共計十
    五張，金額共計一千六百六十萬三千四百三十七元，充作進
    項憑證，並據以填載會計憑證，併計入帳冊以應付查核，再
    由陳宏澤將上開不實之發票金額，分別登載於其業務上所製
    作之薪創資產管理公司九十二年一、二月份營業人銷售額與
    稅額申報書及九十二年三、四月份營業人銷售額與稅額申報
    書上，於同年三月十七日及五月十六日，分別持向財政部臺
    北市國稅局申報而行使之，足以生損害於稅捐機關對於課稅
    管理之正確性及公平性。
二、案經財政部臺北市國稅局移送臺灣臺北地方法院檢察署檢察
    官偵查起訴。
    理  由
壹、程序部分：
    按被告以外之人於審判外之陳述，雖不符前四條之規定，而
    經當事人於審判程序同意作為證據，法院審酌該言詞陳述或
    書面陳述作成時之情況，認為適當者，亦得為證據。當事人
    、代理人或辯護人於法院調查證據時，知有第一百五十九條
    第一項不得為證據之情形，而未於言詞辯論終結前聲明異議
    者，視為有前項之同意，刑事訴訟法第一百五十九條之五定
    有明文。證人邱治群於檢察事務官前所為之證述，雖不符合
    刑事訴訟法第一百五十九條之一至第一百五十九條之四之傳
    聞例外規定，惟對於前開證人邱治群於檢察事務官前所為之
    訊問筆錄，被告甲○○並未於言詞辯論終結前聲明異議，且
    本院審酌該言詞陳述作成時之情況，亦認為適當，依前開規
    定，得為證據。
貳、實體部分：
一、訊據被告甲○○，固坦承為薪創財務管理公司負責人，薪創
    財務管理公司於如附表一所示開立發票之時間，並無銷貨予
    如附表一所示之買受人，及將薪創財務管理公司帳冊、發票
    （包括已開立發票及空白發票）交由邱治群委由他人處理等
    事實不諱，惟矢口否認有何以填載不實會計憑證幫助他人逃
    漏稅捐及行使業務登載不實之犯行，辯稱：其與六位公司股
    東約定僅負責管理，並將有關財務事宜委託邱治群處理，對
    於需開發票之事，毫無所悉云云。
二、經查：
（一）被告甲○○於偵、審中均坦承為薪創財務管理公司之負責
      人，明知薪創財務管理公司於如附表一所示開立發票之時
      間，並無銷貨予如附表一所示之等買受人之事實，竟將薪
      創財務管理公司帳冊、發票（包括已開立發票及空白發票
      ）交由邱治群轉交予陳宏澤處理等節，並有臺北市政府營
      利事業統一發證設立、變更登記申請書、股份有限公司設
      立、變更登記表、臺北市稅捐稽徵處營利事業設立登記及
      薪創財務管理公司案卷等在卷，可資佐證。而陳宏澤在不
      詳時間、地點，先後多次持被告甲○○經邱治群轉交之薪
      創財務管理公司帳冊、空白發票等文件，以薪創財務管理
      公司名義，填製如附表一所示買受人、時間、銷售金額及
      稅額均不實之會計憑證統一發票共計二十三張，分別持交
      如附表一所示之營業人，作為該等營業人之進項憑證，持
      以向稅捐機關申報扣抵營業稅款，以此不正當方法幫助如
      附表一編號一至三、九至二十八所示之納稅義務人分別逃
      漏如附表一編號一至三、九至二十八所示營業稅捐，共計
      七十七萬七千九百四十四元，且將上開不實之發票金額分
      別登載於薪創資產管理公司九十二年一、二月份營業人銷
      售額與稅額申報書及九十二年三、四月份營業人銷售額與
      稅額申報書上，並於如附表二所示之營業人所開立之不實
      統一發票共計十五紙，金額共計一千六百六十萬三千四百
      三十七元，充作進項憑證，並據以填載會計憑證，併計入
      帳冊，而於同年三月十七日及五月十六日，分別持向財政
      部臺北市國稅局申報而行使之等事實，亦有薪創財務管理
      股份有限公司涉嫌虛設行號相關資料分析、營業稅查核案
      件查詢作業股東明細、申報資料、臺北市營業人銷售額與
      稅額申報書、專案申請調檔統一發票查核名冊、自動報繳
      年檔、營利事業統一發票登記申請書及營業稅查核案件查
      詢作業（以上均影本）等附卷足憑，堪認被告甲○○確有
      以填載不實會計憑證，幫助他人逃漏稅捐及行使業務登載
      不實之犯行。
（二）參以證人邱治群於九十三年七月二十九日在檢察事務官訊
      問及九十四年十二月一日原審審理時，先後到庭所證述：
      「我是被告甲○○的員工，當時公司要貸款，因為公司的
      營業項目只有從事合會業務。在正常情況下很少開發票，
      營收不足，所以沒辦法跟銀行貸款。我詢問友人潘先生，
      他幫我介紹陳良民先生，負責為薪創財務管理公司的記帳
      及報稅，重點是讓公司取得貸款」（九十三年度偵字第三
      七五九號偵查卷(五)第一四六頁及背面）、「我於前開檢察
      事務官前所為證述，係出於其自由意志所言」（原審卷第
      八六頁），堪認被告甲○○確明知陳宏澤以填載不實會計
      憑證，幫助他人逃漏稅捐及行使業務登載不實文書，仍委
      由邱治群交付薪創財務管理公司帳冊發票予陳宏澤。至證
      人邱治群於原審審理時雖另稱「因為我們不是學商的，所
      以設立公司、繳納稅款都是請人記帳，因原公司會計小姐
      離職，公司不會報帳，所以我主動提及要找記帳業者記帳
      ，並委請陳良民幫忙記帳，公司並沒有要貸款，我是問陳
      良民如果我個人要貸款的問題，陳良民表示有辦法幫我，
      我們並沒有要求要將發票金額提高虛開發票」云云，惟證
      人邱治群於原審審理時既已證稱薪創財務管理公司於九十
      二年一月至四月間，每個月至多開出五、六張或七、八張
      發票，金額不滿三、四十萬元或四、五十萬元，員工有三
      、四人，除合會業務外，並無他營業收入等語，而被告甲
      ○○自承於該期間內，公司營運幾乎停擺，則薪創財務管
      理公司於該期間內既無營運，公司仍有員工三、四人，竟
      由公司負責財務方面之員工即證人邱治群主動提及以一次
      四千元之代價，另委請記帳業者代為記帳及報稅，顯與一
      般社會常情不符。證人邱治群上開所為乃陳宏澤個人行為
      之證述，顯係迴護被告甲○○之詞，委無足採。
（三）綜上所述，被告甲○○所辯不諳財務，未過問薪創財務管
      理公司之財務，有關財務事宜均委託證人邱治群管理，不
      知有虛開發票之事云云，無非事後卸責之詞，不足採信。
      本件事證明確，被告甲○○之犯行洵堪認定。至被告聲請
      再予傳喚證人邱治群、潘信義，本院認無必要，併予敘明
      。
三、查被告甲○○行為後，刑法及刑法施行法業於九十四年二月
    二日經總統以華總一義字第０九四０００一四九０一號令修
    正公布，並於九十五年七月一日施行（下稱「新刑法」，修
    正前刑法下稱「舊刑法」），參酌最高法院九十五年五月二
    十三日刑事庭第八次會議決議結論，新刑法第二條第一項之
    規定，係規範行為後法律變更所生新、舊法律比較適用之準
    據法，於新刑法施行後，應適用新刑法第二條第一項之規定
    ，為「從舊從輕」之比較。且比較時，應就罪刑有關之共犯
    、未遂犯、連續犯、想像競合犯、牽連犯、結合犯以及累犯
    加重、自首減輕、暨其他法定加減原因與加減例等一切情形
    ，綜其全部罪刑之結果，而為比較，再適用有利於行為人之
    法律處斷，新法業已刪除牽連犯、連續犯之規定，雖非構成
    要件之變更，但顯已影響行為人刑罰之法律效果，自屬法律
    有變更，依新刑法第二條第一項規定，比較新、舊法結果，
    仍應適用較有利於被告之行為時法律即舊刑法論以牽連犯、
    連續犯。
四、按稅捐稽徵法第四十三條第一項所稱之「幫助犯第四十一條
    之罪」，為特別法明定以幫助犯罪為構成要件之犯罪類型，
    亦為稅捐稽徵法特別規定，屬於一獨立之犯罪型態，性質上
    乃係實施犯罪之正犯，與刑法上幫助犯之具絕對從屬性者不
    同，不必有「正犯」之存在亦能成立犯罪（最高法院九十二
    年度台上字第二八七九號判決意旨參照）。次按統一發票為
    營業人依營業稅法規定於銷售貨物或勞務時，開立並交付予
    買受人之交易憑證，足以證明會計事項之經過，屬商業會計
    法所稱之會計憑證（最高法院八十七年度台非字第三八九號
    判決意旨參照），且為營業人附隨其業務而製作，屬業務上
    所掌文書，其內容如有不實，而足生損害於公眾或他人，即
    屬刑法第二百十五條業務上登載不實罪所規範之對象。又商
    業會計法第七十一條第一款之罪，以商業負責人、主辦及經
    辦會計人員或依法受託代他人處理會計事務之人員，有以明
    知為不實之事項，而填製會計憑證或記入帳冊之行為，為其
    成立要件，本罪乃刑法第二百十五條業務上文書登載不實罪
    之特別規定，自應優先適用（最高法院九十二年度台上字第
    六七九二號判決意旨參照）。而所謂「商業負責人」之定義
    ，依同法第四條所定，應依公司法第八條、商業登記法第九
    條及其他法律有關之規定。依公司法第八條：「本法所稱公
    司負責人：在無限公司、兩合公司為執行業務或代表公司之
    股東；在有限公司、股份有限公司為董事。公司之經理人或
    清算人，股份有限公司之發起人、監察人、檢查人、重整人
    或重整監督人，在執行職務範圍內，亦為公司負責人」，及
    商業登記法第九條：「本法所稱商業負責人，在獨資組織者
    ，為出資人或其法定代理人；合夥組織者，為執行業務之合
    夥人。經理人在執行職務範圍內亦為商業負責人」之規定，
    被告應係商業負責人。復按營利事業填報「營業人銷售額與
    稅額申報書」，乃附隨其業務而製作，而為業務上所掌之文
    書。被告甲○○係薪創財務管理公司董事，乃商業會計法所
    稱之商業負責人，亦為從事業務之人，明知薪創財務管理公
    司於如附表一所示開立發票之時間，並無銷貨予如附表一所
    示買受人之事實，仍填載如附表一所示不實之統一發票，交
    由如附表一所示各營業人作為進項憑證，持以向稅捐機關申
    報扣抵營業稅款，以幫助如附表一編號一至三、九至二十八
    之納稅義務人逃漏營業稅，並將所開立及取得之不實統一發
    票登載於其業務上所作成之營業人銷售額與稅額申報書上，
    持以向稅捐稽徵處申報而行使之。核被告甲○○所為，係犯
    商業會計法第七十一條第一款之罪及稅捐稽徵法第四十三條
    第一項（原審判決書漏載第一項）之罪。被告甲○○與未據
    起訴之邱治群、業已死亡之陳宏澤等人，就前開填製不實會
    計憑證、幫助納稅義務人逃漏稅捐罪間，有犯意之聯絡及行
    為之分擔，應論以共同正犯。被告先後多次填製不實會計憑
    證及幫助納稅義務人逃漏稅捐之犯行，均時間密接、手法相
    同，所犯又係構成要件相同之罪，顯均係基於概括之犯意反
    覆而為，均應依連續犯規定，各以一罪論，並依法加重其刑
    。被告所各犯上開二罪間，均有方法、結果之牽連關係，應
    各從一重之連續填製不實會計憑證罪處斷。
五、原審對被告甲○○予以論罪、科刑，固非無見；惟查，原判
    決於理由三、第十六行以下，已敘明商業會計法第七十一條
    第一款之填製不實會計憑證罪，乃刑法第二百十五條業務上
    文書登載不實罪之特別規定，應優先適用；復於第九十行記
    載「起訴書就被告連續行使業務上登載不實文書之犯行，雖
    未敘及，惟此部分事實與起訴論罪科刑部分之事實間，有裁
    判上一罪之牽連犯關係，為起訴效力所及，應併予審判」，
    前後論述矛盾，尚有未合。被告提起上訴意旨未指摘及此，
    僅仍執陳詞，以其並不知情云云，雖無足取，然原判決關於
    被告甲○○部分既有如上之違誤，即屬無可維持，應由本院
    將該部分予以撤銷改判。爰審酌被告甲○○犯罪之動機、手
    段、逃漏稅捐之金額及犯罪後之態度等一切情狀，量處如主
    文第二項所示之刑。
六、公訴意旨另以：（一）被告甲○○為薪創財務管理公司負責
    人，因薪創財務管理公司之營業額不足，未能申請貸款，竟
    與陳宏澤意圖為自己不法之所有，由陳宏澤每月向甲○○支
    領三千元後開立虛偽不實內容之發票，虛增薪創公司營業額
    ，使甲○○持向不知情之銀行申貸核撥款項得逞，足以生損
    害於核准貸款之銀行。（二）被告甲○○明知薪創財務管理
    公司於如附表一所示開立發票之時間，並無銷貨予如附表一
    所示買受人之事實，竟以不正當方法幫助如附表一編號四至
    八所示之納稅義務人分別逃漏如附表一編號四至八所示營業
    稅捐云云。
七、按犯罪事實應依證據認定之，無證據不得認定其犯罪事實，
    刑事訴訟法第一百五十四條第二項定有明文。而刑事訴訟法
    上所謂認定犯罪事實之證據，係指足以認定被告確有犯罪行
    為之積極證據而言，該項證據自須適合於被告犯罪事實之認
    定，始得採為斷罪資料。如未能發現相當證據，或證據不足
    以證明，自不能以推測或擬制之方法，以為裁判之基礎。又
    刑事訴訟上證明之資料，無論其為直接或間接證據，均須達
    於通常一般人均不致有所懷疑，而得確信其為真實之程度，
    始得據為有罪之認定，若其關於被告是否犯罪之證明未能達
    此程度，而有合理性懷疑之存在，致使無法形成有罪之確信
    ，根據「罪證有疑，利於被告」之證據法則，即不得遽為不
    利被告之認定（最高法院二十九年上第三一０五號、四十年
    台上字第八六號、七十六年台上字第四九八六號判例意旨參
    照）。（一）經遍查全卷，雖證人邱治群於前開檢查事務官
    訊問時曾證述：「我是被告甲○○的員工，當時公司要貸款
    ，因為公司的營業項目只有從事合會業務。在正常情況下很
    少開發票，營收不足，所以沒辦法跟銀行貸款，我詢問友人
    潘先生後，介紹陳良民負責為薪創財務管理公司全權記帳及
    報稅，重點是讓公司取得貸款」等語，然證人邱治群前開證
    述並不足以證明被告甲○○確有不法所有之意圖，尚乏其他
    事證可資證明被告甲○○有此部分犯罪。此外，復查無其他
    證據足認被告甲○○有上揭犯行，自屬不能證明被告此部分
    犯罪，惟此部分如成立犯罪與上開經論罪、科刑部分，有裁
    判上一罪關係，爰不另為無罪之諭知。（二）如附表一編號
    四至八所示之營業人為宇宙鑫實業有限公司，並無實際之進
    貨、銷貨事實，顯係虛設行號之公司一情，為財政部臺北市
    國稅局移送書所明載。宇宙鑫實業有限公司既係虛設行號，
    並無銷售行為，而營業稅之課徵，乃針對營業行為，虛設行
    號實際上既無進貨或銷貨之事實，即無營業行為，自不得課
    徵營業稅，而無逃漏營業稅之可能。被告甲○○此部分行為
    ，自無幫助納稅義務人逃漏營業稅捐可言，因公訴人認此部
    分與前揭經論罪、科刑之共同連續幫助他人逃漏稅捐罪部分
    ，有連續犯之裁判上一罪關係，亦不另為無罪之諭知。
據上論斷，應依刑事訴訟法第三百六十九條第一項前段、第三百
六十四條、第二百九十九條第一項前段，商業會計法第七十一條
第一款，稅捐稽徵法第四十三條第一項，刑法第二條第一項、第
十一條前段、第二十八條、第五十六條（修正前）、第五十五條
（修正前），判決如主文。
本案經檢察官游明仁到庭執行職務。
中    華    民    國    95    年    9     月    19    日
                  刑事第十五庭審判長法  官  吳昭瑩
                                    法  官  王梅英
                                    法  官  王麗莉
以上正本證明與原本無異。
如不服本判決，應於收受送達後十日內向本院提出上訴書狀，其
未敘述上訴之理由者並得於提起上訴後十日內向本院補提理由書
（均須按他造當事人之人數附繕本）。
                                    書記官  洪秋帆
中    華    民    國    95    年    9     月    19    日
附錄：本案論罪科刑法條全文
稅捐稽徵法第四十三條第一項：
教唆或幫助犯第四十一條或第四十二條之罪者，處三年以下有期
徒刑、拘役或科新臺幣六萬元以下罰金。
商業會計法第七十一條：
商業負責人、主辦及經辦會計人員或依法受託代他人處理會計事
務之人員有左列情事之一者，處五年以下有期徒刑、拘役或科或
併科新臺幣十五萬元以下罰金：
一、以明知為不實之事項，而填製會計憑證或記入帳冊者。
二、故意使應保存之會計憑證、帳簿報表滅失毀損者。
三、意圖不法之利益而偽造、變造會計憑證、帳簿報表內容或撕
    毀其頁數者。
四、故意遺漏會計事項不為記錄，致使財務報表發生不實之結果
    者。
五、其他利用不正當方法，致使會計事項或財務報表發生不實之
    結果者。
刑法第二百十六條：
行使第二百十條至第二百十五條之文書者，依偽造、變造文書或
登載不實事項或使登載不實事項之規定處斷。
刑法第二百十五條：
從事業務之人，明知為不實之事項，而登載於其業務上作成之文
書，足以生損害於公眾或他人者，處三年以下有期徒刑、拘役或
五百元以下罰金。
附表一：
┌─┬────────┬──┬─────┬─────┬─────┐
│編│ 買 受 人 公 司 │開立│發  票  字│  銷售額  │  稅  額  │
│號│ 、 商 號 名 稱 │日期│軌  號  碼│（新臺幣）│（新臺幣）│
├─┼────────┼──┼─────┼─────┼─────┤
│ 1│億萬資產管理顧問│9203│SW00000000│ 1,050,000│    52,500│
│  │有限公司        │    │          │          │          │
├─┼────────┼──┼─────┼─────┼─────┤
│ 2│億萬資產管理顧問│9203│SW00000000│ 1,050,000│    52,500│
│  │有限公司        │    │          │          │          │
├─┼────────┼──┼─────┼─────┼─────┤
│ 3│億萬資產管理顧問│9204│SW00000000│ 2,100,000│   105,000│
│  │有限公司        │    │          │          │          │
├─┼────────┼──┼─────┼─────┼─────┤
│ 4│宇宙鑫實業有限公│9203│SW00000000│   750,000│    37,500│
│  │司              │    │          │          │          │
├─┼────────┼──┼─────┼─────┼─────┤
│ 5│宇宙鑫實業有限公│9203│SW00000000│ 1,500,000│    75,000│
│  │司              │    │          │          │          │
├─┼────────┼──┼─────┼─────┼─────┤
│ 6│宇宙鑫實業有限公│9204│SW00000000│ 1,257,600│    62,880│
│  │司              │    │          │          │          │
├─┼────────┼──┼─────┼─────┼─────┤
│ 7│宇宙鑫實業有限公│9204│SW00000000│ 1,200,000│    60,000│
│  │司              │    │          │          │          │
├─┼────────┼──┼─────┼─────┼─────┤
│ 8│宇宙鑫實業有限公│9204│SW00000000│   500,000│    25,000│
│  │司              │    │          │          │          │
├─┼────────┼──┼─────┼─────┼─────┤
│ 9│千井營造股份有限│9203│SW00000000│   943,200│    47,160│
│  │公司            │    │          │          │          │
├─┼────────┼──┼─────┼─────┼─────┤
│10│千井營造股份有限│9203│SW00000000│   943,200│    47,160│
│  │公司            │    │          │          │          │
├─┼────────┼──┼─────┼─────┼─────┤
│11│千井營造股份有限│9204│SW00000000│ 1,257,600│    62,880│
│  │公司            │    │          │          │          │
├─┼────────┼──┼─────┼─────┼─────┤
│12│千井營造股份有限│9204│SW00000000│   972,000│    48,600│
│  │公司            │    │          │          │          │
├─┼────────┼──┼─────┼─────┼─────┤
│13│千井營造股份有限│9204│SW00000000│ 1,050,000│    52,500│
│  │公司            │    │          │          │          │
├─┼────────┼──┼─────┼─────┼─────┤
│14│嘉德證券投資顧問│9202│RW00000000│   428,571│    21,429│
│  │股份有限公司    │    │          │          │          │
├─┼────────┼──┼─────┼─────┼─────┤
│15│嘉德證券投資顧問│9202│RW00000000│   428,571│    21,429│
│  │股份有限公司    │    │          │          │          │
├─┼────────┼──┼─────┼─────┼─────┤
│16│嘉德證券投資顧問│9202│RW00000000│   428,571│    21,429│
│  │股份有限公司    │    │          │          │          │
├─┼────────┼──┼─────┼─────┼─────┤
│17│嘉德證券投資顧問│9202│RW00000000│   428,571│    21,429│
│  │股份有限公司    │    │          │          │          │
├─┼────────┼──┼─────┼─────┼─────┤
│18│匯佳證券投資顧問│9202│RW00000000│   409,524│    20,476│
│  │股份有限公司    │    │          │          │          │
├─┼────────┼──┼─────┼─────┼─────┤
│19│匯佳證券投資顧問│9202│RW00000000│   409,524│    20,476│
│  │股份有限公司    │    │          │          │          │
├─┼────────┼──┼─────┼─────┼─────┤
│20│匯佳證券投資顧問│9202│RW00000000│   409,524│    20,476│
│  │股份有限公司    │    │          │          │          │
├─┼────────┼──┼─────┼─────┼─────┤
│21│偉湟企業有限公司│9204│SW00000000│   750,000│    37,500│
├─┼────────┼──┼─────┼─────┼─────┤
│22│偉湟企業有限公司│9204│SW00000000│   750,000│    37,500│
├─┼────────┼──┼─────┼─────┼─────┤
│23│偉湟企業有限公司│9204│SW00000000│   500,000│    25,000│
├─┼────────┼──┼─────┼─────┼─────┤
│24│耐米超晶格科技股│9202│RW00000000│   250,000│    12,500│
│  │份有限公司      │    │          │          │          │
├─┼────────┼──┼─────┼─────┼─────┤
│25│耐米超晶格科技股│9202│RW00000000│   250,000│    12,500│
│  │份有限公司      │    │          │          │          │
├─┼────────┼──┼─────┼─────┼─────┤
│26│耐米超晶格科技股│9202│RW00000000│   250,000│    12,500│
│  │份有限公司      │    │          │          │          │
├─┼────────┼──┼─────┼─────┼─────┤
│27│耐米超晶格科技股│9202│RW00000000│   250,000│    12,500│
│  │份有限公司      │    │          │          │          │
├─┼────────┼──┼─────┼─────┼─────┤
│28│耐米超晶格科技股│9202│RW00000000│   250,000│    12,500│
│  │份有限公司      │    │          │          │          │
└─┴────────┴──┴─────┴─────┴─────┘
附表二：
┌─┬────────┬──┬─────┬─────┬─────┐
│編│ 銷 售 人 公 司 │開立│發  票  字│  銷售額  │  稅  額  │
│號│ 、 商 號 名 稱 │日期│軌  號  碼│（新臺幣）│（新臺幣）│
├─┼────────┼──┼─────┼─────┼─────┤
│ 1│汛立事業有限公司│9204│SW00000000│ 2,500,000│   125,000│
├─┼────────┼──┼─────┼─────┼─────┤
│ 2│汛立事業有限公司│9204│SW00000000│ 1,856,500│    92,825│
├─┼────────┼──┼─────┼─────┼─────┤
│ 3│汛立事業有限公司│9204│SW00000000│ 1,817,500│    90,875│
├─┼────────┼──┼─────┼─────┼─────┤
│ 4│汛立事業有限公司│9204│SW00000000│ 2,651,000│   132,550│
├─┼────────┼──┼─────┼─────┼─────┤
│ 5│汛立事業有限公司│9204│SW00000000│ 1,550,000│    77,500│
├─┼────────┼──┼─────┼─────┼─────┤
│ 6│汛立事業有限公司│9204│SW00000000│ 2,225,000│   630,000│
├─┼────────┼──┼─────┼─────┼─────┤
│ 7│鏢心立翼股份有限│9201│RW00000000│   428,571│    21,429│
│  │公司            │    │          │          │          │
├─┼────────┼──┼─────┼─────┼─────┤
│ 8│鏢心立翼股份有限│9202│RW00000000│   485,714│    24,286│
│  │公司            │    │          │          │          │
├─┼────────┼──┼─────┼─────┼─────┤
│ 9│鏢心立翼股份有限│9202│RW00000000│   604,762│    30,238│
│  │公司            │    │          │          │          │
├─┼────────┼──┼─────┼─────┼─────┤
│10│鏢心立翼股份有限│9202│RW00000000│   458,571│    22,929│
│  │公司            │    │          │          │          │
├─┼────────┼──┼─────┼─────┼─────┤
│11│鏢心立翼股份有限│9202│RW00000000│   523,810│    26,191│
│  │公司            │    │          │          │          │
├─┼────────┼──┼─────┼─────┼─────┤
│12│鏢心立翼股份有限│9202│RW00000000│   341,429│    17,071│
│  │公司            │    │          │          │          │
├─┼────────┼──┼─────┼─────┼─────┤
│13│鏢心立翼股份有限│9202│RW00000000│   528,571│    26,429│
│  │公司            │    │          │          │          │
├─┼────────┼──┼─────┼─────┼─────┤
│14│鏢心立翼股份有限│9202│RW00000000│   309,619│    15,481│
│  │公司            │    │          │          │          │
├─┼────────┼──┼─────┼─────┼─────┤
│15│鏢心立翼股份有限│9202│RW00000000│   322,390│    16,120│
│  │公司            │    │          │          │          │
└─┴────────┴──┴─────┴─────┴─────┘


司法院資訊處製作；財團法人民間司法改革基金會備份。
